【裁判字號】    99,家聲,177
【裁判日期】    990920
【裁判案由】    選任特別代理人
【裁判全文】
臺灣嘉義地方法院民事裁定  99年度家聲字第177號
聲  請  人  甲○○
相  對  人  丙○○
法定代理人  乙○○
上列聲請人聲請為受監護宣告之人丙○○選任特別代理人事件，
本院裁定如下：
    主      文
選任甲○○（男，民國24年6月1日出生，身分證統一編號：Ｚ000
000000號）為受監護宣告之人丙○○（男，民國48年1月22 日出
生，身分證統一編號：Ｚ000000000號）於辦理被繼承人蔡明珠之
遺產繼承事項之特別代理人。
聲請程序費用新台幣壹仟元由聲請人負擔。
    理      由
一、聲請意旨略以：聲請人係受監護宣告之人丙○○之叔叔，因
    受監護宣告之人丙○○與父親乙○○同為繼承人，今為辦理
    遺產分割繼承協議，其行為與受監護宣告之人利益相反，依
    法不得代理，依民法第1098條2 項規定，聲請為受監護宣告
    之人丙○○選任特別代理人，以利辦理繼承登記云云，業據
    提出戶籍謄本、本院99年度監宣字第56號民事裁定確定證明
    書影本、被繼承人蔡明珠繼承系統表、遺產清冊及國稅局遺
    產稅證明書等為證。
二、按民法第106 條規定：「代理人非經本人之許諾，不得為本
    人與自己之法律行為，亦不得既為第三人之代理人，而為本
    人與第三人之法律行為。但其法律行為，係專履行債務者，
    不在此限。」；次按，監護人於監護權限內，為受監護人之
    法定代理人。監護人之行為與受監護人之利益相反或依法不
    得代理時，法院得因監護人、受監護人、主管機關、社會福
    利機構或其他利害關係人之聲請或依職權，為受監護人選任
    特別代理人。民法第1098條定有明文。前開規定，於成年人
    監護除有特別規定外，亦準用之，同法第1113條亦設有明文
    。
三、經查，聲請人主張之前揭事實，業據其提出上述文件為憑，
    自堪認聲請人之主張為真實。又本件受監護宣告之人丙○○
    與其監護人乙○○，均係被繼承人蔡明珠之繼承人，於辦理
    被繼承人丙○○之遺產繼承、分割等事項及其他利益相反事
    件，依法不得代理。而聲請人係本件受監護宣告之人丙○○
    之叔叔，其並無不適或不宜擔任代理人之原因，故認由其擔
    任受監護宣告之人丙○○之特別代理人，對於受監護宣告之
    人之權益應可善盡保護之責任。因此，爰選任聲請人為受監
    護宣告之人丙○○於辦理被繼承人蔡明珠之遺產繼承等事項
    之特別代理人，以利代為處理被繼承人蔡明珠相關遺產事務
    。
四、依非訟事件法第21條第1項、第24條第1項、民事訴訟法第95
    條、第78條，裁定如主文。
中    華    民    國    99    年    9     月    20    日
                  家事庭      法  官  林中如
以上正本係照原本作成。
如對本裁定抗告須於裁定送達後10日內向本院提出抗告狀，並應
繳納抗告費新台幣1,000元整。
中    華    民    國    99    年    9    月    20    日
                              書記官  陳慶昀

司法院資訊處製作；財團法人民間司法改革基金會備份。
